臺灣高等法院臺中分院民事判決　　　　　 94年度上國字第1號
上　訴　人
即原審原告）　丙○○　住南投.
訴訟代理人　　　楊盤江律師
上　訴　人
（即原審被告）　交通部民用航空局台中航空站
法定代理人　甲○○　　　住同上.
訴訟代理人　曾耀聰律師
上列當事人間國家賠償事件，兩造對於中華民國93年10月29日臺
灣台中地方法院第一審判決（93年度國字第9號）各自提起上訴
，丙○○並為訴之追加（擴張），本院於94年6月7日言詞辯論終
結，茲判決如下：
    主  文
兩造之上訴均駁回。
交通部民用航空局台中航空站應再給付丙○○本金新台幣463,82
4元自民國93年5月5日起，至94年5月4日止，按週年利率百分之
五計算之利息。
丙○○其餘追加之訴駁回。
訴訟費用由兩造各自負擔。
追加部分，丙○○假執行之聲請駁回。
    事實及理由
一、上訴人丙○○主張：伊於民國（下同）93年2月24日，搭乘
    華信航空公司自台北起飛之班機欲返回台中，約同日19時30
    分許抵達台中水湳機場，伊下飛機後，行經上訴人交通部民
    用航空局台中航空站（下稱台中航空站）所設置管理之出口
    自動門，欲離開臺中航空站。詎伊通過該出口自動門時，竟
    遭該自動門撞擊跌倒，致伊因而受有左股骨頸骨折及左鷹嘴
    突骨折等傷害，迄今仍行動不便，須專人看護。伊歷此事件
    ，受有下列之損害：(一)醫藥費：已支出醫療費用共新台幣（
    下同）56,560元。(二)工作收入損失：共360,000元。伊每月
    收入原為30,000元，因前開傷害之復原時間約須一年，其間
    無法工作之損失共360,000。(三)相當看護費用之損害：共803
    ,000 元。其中已支出12日之看護費26,400；伊復原時間約
    須一年，須專人看護，則尚餘353日須由家人看護，以每日
    2,200元計算，共776,600元；合計共為803,000元。(四)復健
    及車資損失共345,600元。因每月須復健24日，車資每月須
    支出12,000元，則每月共須支出28,800元，一年共須支出
    345,600元。(五)慰撫金：伊係從事土地買賣賺取佣金及受聘
    擔任顧問維生，因本件事故而行動不便，須人扶持、照顧、
    坐輪椅，且下肢疼痛、無力，精神上損失為2,000,000元。
    伊係因台中航空站之前開出口自動門設置、管理有欠缺而受
    前開傷害，依國家賠償法第三條第一項、第五條與民法侵權
    行為之規定台中航空站應賠償前開金額及其法定利息。台中
    航空站雖以該自動門於設置時即有死角，伊係由死角處切入
    ，致自動門未感應到，因而遭該自動門撞擊跌倒受傷等語置
    辯。惟其於設置該自動門時未加設感應器以消除死角，其設
    置已有欠缺；設置後，復未規劃行進路線供旅客避開死角，
    其管理亦有欠缺，自仍應負國家賠償責任等語等情。爰依國
    家賠償法第3條第1項、第5條與民法侵權行為規定之法律關
    係，提起本件訴訟，於原審起訴請求台中航空站給付伊3,
    565,160元，及自94年5月5日日起，至清償日止，按年息百
    分之五加計法定遲延利息之判決，復於本院為訴之追加（擴
    張），求為上開遲延利息應自93年5月5日日起計付予伊之判
    決。
二、上訴人台中航空站則以：伊所設置旅客出口之自動門，與目
    前國內習見之自動門相同，其門邊均有死角，非感應範圍，
    無從使門自動打開，此為公眾皆知之事實，是不能因此而認
    該自動門之設置或管理有所欠缺。且依該自動門所設置攝影
    機所攝當時情形，並不能證明當時該自動門有撞及上訴人丙
    ○○使之跌倒受傷，其復未能舉證證明係遭前開自動門夾傷
    之事實，其請求賠償即屬無據。至證人何進榮之證詞縱為真
    正，僅能證明丙○○遭自動門撞倒而跌倒之事實，並非自動
    門設置或管理有欠缺所致。又丙○○支出之急性病房費高達
    45,656元，是否屬必要，應由其舉證證明。伊並否認其工作
    收入與其所提證明書之真正。況證人洪建榮證稱丙○○係自
    己請辭，則其並非因受傷無法工作，其請求工作損失，自無
    可採。再丙○○是否須人看護及其由何人看護等事實，亦應
    由其負舉證責任；其主張每日看護費用2,200元亦屬過高。
    並否認其復健及車資支出之真正，及否認其所提復健費用收
    據（原證五、十一）、車資（原證六、十二）之真正。縱證
    人何進榮之證詞為真正，然丙○○亦無法證明前開支出係復
    健所必要之支出；而證人李玉盆為丙○○之同居人，其證詞
    難期為真實，況由其證詞可知，有助行器則其即可行走，其
    須人看護並非事實。又丙○○所受傷害並非嚴重，伊並已派
    人慰問，其請求慰藉金2,000,000元亦屬過高，伊並否認丙
    ○○係從事土地買賣賺取佣金及受聘擔任顧問維生之事實。
    若認伊有過失，惟該自動門本有死角，乃眾所皆知之社會常
    態事實，丙○○自應知之，而於該自動門行將關閉之際，其
    仍自門邊之死角閃入，以致跌倒受傷，其亦與有過失，且過
    失比例乃不低於百分之六十，自應依此減輕或免除伊之賠償
    責任等語，資為抗辯。
三、原審法院審理後，斟酌兩造之主張及攻擊防禦方法之結果，
    認台中航空站就其旅客出口之航空站自動門開啟感應有死角
    之設置及管理確有欠缺，致丙○○經過時被撞跌倒受傷，而
    受有1,159,560元之損害，惟丙○○未注意該自動門開關之
    情形而進入跌倒受傷，應為肇事主因，應負百分之六十之責
    任，據以減輕台中航空站之賠償責任，而認丙○○在原審之
    訴為一部有理由，一部無理由，而為其一部勝訴及一部敗訴
    之判決，命台中航空站給付丙○○463,824元及自94年5月5
    日起至清償日止按週年利率百分之五計算之利息，而駁回丙
    ○○其餘之訴。兩造就其敗訴部分均聲明不服，各自提起上
    訴，丙○○就遲延利息之起算日，並為訴之追加（擴張），
    聲明求為判決：(一)原判決關於駁回伊其餘之訴及命負擔訴訟
    費用暨該部分假執行之聲請均廢棄；(二)上開廢棄部分，台中
    航空站應再給付伊3,101,336元及自93年5月5日起至清償日
    止按年息百分之五計算之利息；(三)原判決第1項所示之利息
    應自93年5月5日起算；(四)第一、二審訴訟費用均由台中航空
    站負擔；(五)伊願供擔保，請准宣告假執行。台中航空站上訴
    聲明求為判決廢棄關於其敗訴部分，並駁回丙○○在原審此
    部分之訴，答辯聲明求為判決駁回其上訴及追加之訴。丙○
    ○則答辯聲明求為判決駁回台中航空站之上訴。
四、兩造不爭執之事實：
  (一)台中航空站於台中水湳機場旅客出口及設有自動門，該自動
    門為一般習見之規格，緊靠門邊為感應死角，無從使之感應
    開門。
  (二)丙○○於93年2月24日搭乘華信航空班機由台北返回台中，
    約下午7時30分抵達台中水湳機場，於自該動門將關閉時，
    自門邊死角出口時跌倒。
  (三)丙○○受有左股骨頸骨折及左鷹嘴突骨折等傷害，而於93年
    2月24日至中山醫學大學附設醫院急診並住院接受治療，於
    同年3月8日出院。
  (四)丙○○已支出醫藥費56,560元。
  (五)丙○○從93年2月25日8時起自93年3月8日止，支出看護費用
    26,400元。
五、得心證之理由：
  (一)按公有公共設施因設置或管理有欠缺，致人民生命、身體或
    財產受損害者，國家應負損害賠償責任；而依前開規定請求
    損害賠償者，以該公共設施之設置或管理機關為賠償義務機
    關，國家賠償法第3條第1項、第9條第2項分別定有明文。查
    上訴人丙○○於前開時、地經過台中航空站所設置、管理之
    前開出口自動門時，跌倒而受有前開傷害等事實，為兩造所
    不爭，自堪信為真實。則本件首應審究者，厥為丙○○所受
    前開傷害是否係於前開時、地遭前開出口自動門撞擊而跌倒
    受傷；若是，則台中航空站就前開出口自動門是否設置或管
    理有欠缺，而應負國家賠償責任等項：
  1.次按前開所謂公共設施之設置有欠缺，係指公共設施建造之
    初，即存有瑕疵而言；管理有欠缺者，係指公共設施建造後
    未妥善保管，怠為修護致該物發生瑕疵而言。又人民依上開
    規定請求國家賠償時，尚須人民之生命、身體或財產所受之
    損害，與公有公共設施之設置或管理之欠缺，具有相當因果
    關係，始足當之。亦即在公有公共設施因設置或管理有欠缺
    之情況下，依客觀之觀察，通常會發生損害者，即為有因果
    關係，如必不生該等損害或通常亦不生該等損害者，則不具
    有因果關係（最高法院84年度台上字第1004號判決參照）。
    且國家賠償法第3條第1項所規定之國家賠償責任，係採無過
    失主義，不以故意或過失為責任要件，祇須公有公共設施因
    設置或管理有欠缺，致人民生命、身體或財產受損害，國家
    或其他公法人即應負賠償責任，至其對該設置或管理之欠缺
    有無故意或過失，或於防止損害之發生已否善盡其注意義務
    ，均非所問。（最高法院85年度台上字第2776號判例、91年
    度台上字第2232號判決參照）。
  2.查上訴人丙○○主張其於上開時間步進台中水湳機場出口自
    動門時為該自動門撞擊跌倒受傷之事，已據上訴人丙○○提
    出中山醫學大學附設醫院出具之診斷證明書乙紙為證，並據
    當時與丙○○預約到場接載丙○○而目睹現場之計程車司機
    何進學於原審結證屬實（見原審卷第91-94頁），且有上訴
    人台中民航站所提出現場錄影之光牒及翻製之相片，暨內政
    部警政署刑事警察局第0000000000號鑑定書及所翻製之相片
    在卷可稽。雖該光牒所翻製之影像解析度不佳，且該自動門
    關閉及上訴人丙○○跌倒之影像速度均甚快，而無法確切判
    斷丙○○跌倒前是否遭該自動門撞擊，固據本院受命法官勘
    驗該光牒而與刑事警察局之鑑識結果相同。惟依本院受命法
    官勘驗所見，上訴人丙○○要通過該自動門時，該自動門業
    已關閉約四分之一，於其跌倒之同時，該自動門又退回去，
    此有勘驗筆錄記載明確可參（見本院卷第44頁）。而依上訴
    人台中航空站提出之編號1、2之相片（見原審卷第154頁）
    及刑事警察局所翻製編號001-004號之相片所示，該自動門
    關閉約四分之一時，丙○○身體之右側乃甚接近該門邊緣，
    其右則已跨出門外，則於此人體與自動門均往前前進之情
    形下，丙○○之身體（含其大腿）與該自動門碰觸，自屬可
    能。證人即該自動門之設計安裝人員乙○○於原審亦到庭結
    證稱前開自動門係其於87年至89年之間所安裝，其曾於丙○
    ○受傷後之隔日，看過其受傷之ＶＣＤ，發見丙○○係自該
    自動門死角切入該自動門，自動門碰撞丙○○，丙○○因而
    跌倒受傷；及該自動門設置時係以感應器感應人或物品，但
    有死角，若經由死角行走，因無法感應，可能產生危險等情
    （見原審卷第126-129頁），於本院準備程序復到庭證稱該
    自動門寬約二米一，依光牒影像所示，自動門關門之速度約
    每秒30公分，其撞擊之力道約3公斤，足以將移動中重心不
    穩之70公斤人體撞倒無訛（見本院卷第44-45頁），是由上
    研判，上訴人丙○○主張其當時乃遭該自動門碰撞而跌倒乙
    節，堪信為真。綜上，則前開出口自動門於建造設置之初，
    即存有前開死角之瑕疵；且設置之初既有前開瑕疵，台中航
    空站未妥善處理，或施設標語提醒行人注意，或施設安全設
    施安排行人動線以防止其由該死角切入行走等修護之措施，
    則其設置、管理前開出口自動門顯有欠缺，均可認定。又其
    前開設置或管理有欠缺行為與上訴人丙○○所受之前開傷害
    間，顯有相當因果關係，亦堪以認定。故丙○○請求台中航
    空站依國家賠償法第三條第一項之規定負國家賠償責任，應
    屬有據。
　(二)第按依國家賠償法請求損害賠償時，應先以書面向賠償義務
  　機關請求之；賠償義務機關拒絕賠償，或自提出請求之日起
    逾30日不開始協議，或自開始協議之日起逾60日協議不成立
    時，請求權人得提起損害賠償之訴，國家賠償法第10條第1
    項、第11條第1項前段亦分別著有明文。查丙○○於93年4月
    30日以前開事由，出具國家賠償請求書向賠償義務機關即台
    中航空站請求國家賠償，該台中航空站於93年5月4日收受該
    請求書, 惟經台中航空站於93年5月10日以中站工字第09300
    021190號函附拒絕賠償理由書拒絕其賠償請求，此為兩造所
    不爭，並有前開國家賠償請求書與前開函所附拒絕賠償理由
    書可證，自堪信為真實。則丙○○提起本件訴訟，程序上亦
    無不合。
  (三)另按國家負損害賠償責任者，應以金錢為之，但以回復原狀
    為適當者，得依請求，回復損害發生前原狀；且國家賠償，
    除國家賠償法規定外，適用民法規定，國家賠償法第7條第
    1項、第5條亦有規定。再按不法侵害他人身體、健康者，對
    於被害人因此喪失或減少勞動能力，或增加生活上之需要時
    ，應負損害賠償責任；不法侵害他人之身體、健康、名譽、
    自由、信用、隱私、貞操，或不法侵害其他人格法益而情節
    重大者，被害人雖非財產上之損害，亦得請求賠償相當之金
    額，民法第193條第1項、第195條均著有明文。則丙○○據
    前開各規定就台中航空站之前開設置或管理有欠缺行為，而
    請求之各項損害賠償，茲分別審酌如下：
  1.醫療費部分：
  (1)因侵權行為致身體或健康受傷害而支出或尚未支出之醫療費
    （包括住院費、手術費、藥品費、檢驗費、診斷費等），如
    為醫療上所必要者，屬民法第193條第1項所稱之增加生活上
    之需要，被害人自得依前開各規定請求加害人賠償。然若未
    經醫師處方，又不能舉證證明為醫療上所必須之費用，則不
    得依前開規定求償（最高法院59年度台上字第767號判決參
    照）。
  (2)查丙○○已支出醫藥費56,560元，為兩造所不爭，並有診斷
    證明書、醫療費用收據可證，自堪信為真實。至台中航空站
    雖以其中丙○○所支出之急性病房費高達45,656元，是否屬
    必要云云；然丙○○係因前開傷害而接受急診住院，且依當
    時情形確有住院之必要，業經證人即醫師吳志隆證述無誤，
    並有前開診斷證明書、醫療費用收據可證，則台中航空站所
    辯，自不足取。是丙○○就此部分之請求，自有理由。
  2.工作收入損失共360,000元部分：
  (1)身體或健康受侵害，而喪失或減少勞動能力者，其減少及殘
    存勞動能力之價值，不能以現有之收入為準，蓋現有收入每
    因特殊因素之存在而與實際所餘勞動能力不能相符，現有收
    入高者，一旦喪失其職位，未必能自他處獲得同一待遇，故
    所謂減少及殘存勞動能力之價值，應以其能力在通常情形下
    可能取得之收入為標準（最高法院61年度台上字第1987號判
    例、91年度台上字第1823號判決參照）。且依民法第193條
    第1項命加害人一次支付賠償總額，以填補被害人所受喪失
    或減少勞動能力之損害，應先認定被害人因喪失或減少勞動
    能力而不能陸續取得之金額，按其日後本可陸續取得之時期
    ，各照霍夫曼式計算法，扣除依法定利率計算之中間利息，
    再以各時期之總數為加害人一次所應支付之賠償總額，始為
    允當（最高法院22年度上字第353號判例參照）。又認定不
    法侵害他人之身體或健康，致被害人減少勞動能力之程度，
    通常係由法院選任鑑定人予以鑑定，惟法院亦得自行認定之
    。法院於自為認定時，專門醫師所出具之診斷書及勞工保險
    條例第53條附表所定殘廢給付標準表所定殘廢等級，雖非不
    得資為重要參考材料，惟尚難依給付標準日數之比例推算勞
    動能力喪失或減少之程度（最高法院88年度台上字第1796號
    判決參照）。
  (2)查證人即北豪企業股份有限公司負責人洪建榮證稱北豪企業
    股份有限公司以每月30,000元聘丙○○為顧問，其工作性質
    係幫忙提供人脈、教導銷售工作，而丙○○自93年3月即自
    己請辭，丙○○所受前開傷害並不影響其前開工作，於93年
    年初，北豪企業股份有限公司仍欲聘請之，係其推辭等情明
    確（見原審法院93年7月27日言詞辯論筆錄）。則丙○○減
    少收入，係因其自行辭職所致，並非因前開傷害致減少其前
    開工作之勞動能力，應可認定。另參酌丙○○係28年2月25
    日生，有前開診斷證明書可證，則其已屆強制退休年齡，且
    其得領取前開工作報酬，係因洪建榮為答謝其過去幫忙而給
    與，亦據證人洪建榮證述明確（見原審法院前揭筆錄），故
    丙○○喪失前開職位，未必能自他處獲得同一待遇，其未減
    少前開工作之勞動能力，應無疑問。則其此部分之請求，自
    屬無據，不應准許。
  3.看護費用共803,000元部分：
  (1)民法第193條第1項規定「不法侵害他人之身體或健康者，對
    於被害人因此喪失或減少勞動能力或增加生活上之需要時，
    應負損害賠償責任」，所稱之增加生活上之需要，係指被害
    人以前並無此需要，因為受侵害，始有支付此費用之需要而
    言。又因受傷，而由親屬代為照顧被害人之起居，固係基於
    親情，但親屬看護所付出之勞力，並非不能評價金錢，只因
    兩者身分關係密切而免除支付義務，此種親屬基於身分關係
    之恩惠，自不能加惠於加害人，而應比照一般看護情形，認
    被害人受有相當於看護費之損害，命加害人賠償（最高法院
    89年度台上字第1749號判決參照）。
  (2)查丙○○因受前開傷害，而於93年2月24日至中山醫學大學
    附設醫院急診並住院接受治療，於同年3月8日出院，及其自
    93年2月25日8時起自93年3月8日止，支出看護費用26,400元
    等事實，為兩造所不爭，並有前開診斷證明書與愛心看護中
    心出具之收據可證，自堪信為真實。則丙○○請求已支出看
    護費用之損害26,400元，自屬有據，應予准許。
  (3)次查證人即醫師吳志隆於原審證稱：「因為原告骨頭尚未癒
    合，沒有辦法自行處理日常生活，所以需要專人照顧」、「
　  ．．．．．．因為原告有尿毒症，骨質會比較疏鬆，原告當
    時的身體情形大約需要一年的時間才可以復原」等語（見原
    審法院93年10月14日言詞辯論筆錄），且證人李玉盆證稱丙
    ○○目前不能自己站立走路，須借助助行器及其幫忙，始得
    站立行走，丙○○大小便、洗澡、換衣服等均須其扶持照顧
    等語（見原審法院93年7月27日言詞辯論筆錄），另參酌前
    開診斷證明書之記載，則丙○○自前開受傷後一年內，其起
    居生活須賴他人看護照料，應可認定。且其已支出12日之看
    護費26,400元，業如前述，堪認其每日支出看護費用2,200
    元。又其復原時間既須一年，須專人看護照顧起居生活，扣
    除前開12日已支出看護費用部分，則尚餘353日須由其親友
    或他人看護，以前開每日2,200元計算，其自得請求台中航
    空站賠償相當看護費用之損害776,600元。
  (4)則丙○○請求已支出看護費用與相當於看護費之損害合計共
    為803,000元，自應准許。
  4.復健及車資損失共345,600元部分：查證人即醫師吳志隆證
    稱所謂復健係指以電療刺激骨頭癒合，物理治療則包括按摩
    、拉筋等，而民間盲人按摩並非物理治療復健工作等語（見
    原審法院93年10月14日言詞辯論筆錄），則丙○○主張由盲
    人即證人詹富貴按摩復健及由證人何進榮所駕駛計程車接送
    按摩所須支出之復健費、車資共345,600元，即難認係屬其
    必要之支出。則其此部分之請求，亦屬無據，不應准許。
  5.精神慰撫金部分：
  (1)按慰藉金之賠償須以人格權遭遇侵害，使精神上受有痛苦為
    必要，其核給之標準固與財產上損害之計算不同，然非不可
    斟酌雙方身分資力與加害程度，及其他各種情形核定相當之
    數額（最高法院51年度台上字第223號判例參照）。
  (2)查丙○○係高中畢業、名下無不動產，為兩造所不爭，並有
    財產歸戶資料可證，而台中航空站之房屋、汽車財產總值約
    42,378,100元，合計其他財產總值約三億餘元，亦有財產歸
    戶資料、財產增減結存表可證，自均堪信為真實。爰斟酌原
    告因受前開傷害而痛苦之情節非輕，及其前開教育程度、經
    濟財產狀況、工作收入，暨台中航空站之經濟財產狀況等事
    實，因認丙○○請求台中航空站賠償精神慰撫金2,000,000
    元，尚屬過高，應以300,000元為適當，逾此部分，自難准
    許。
  5.綜上所述，丙○○因前開事故所受之損害金額合計為1,159,
    560元。
  (4)復按損害之發生或擴大，被害人與有過失者，法院得減輕賠
    償金額或免除之，民法第217條第1項定有明文。此項規定之
    目的在謀求加害人與被害人間之公平，倘受害人於事故之發
    生亦有過失時，由加害人負全部賠償責任，未免失諸過酷，
    是以賦與法院得不待當事人之主張，減輕其賠償金額或免除
    之職權。此所謂被害人與有過失，只須其行為為損害之共同
    原因，且其過失行為並有助成損害之發生或擴大者，即屬相
    當，不問賠償義務人應負故意、過失或無過失責任，均有該
    條項規定之適用（最高法院93年度台上字第1152號判決參照
    ）。查丙○○行經前開出口自動門時，該自動門乃已處於往
    前關閉中，於其接近中，並無退回之跡象，其自可察覺，但
    其猶自門之左方死角緊急切入，並於右腳跨出門外之際，非
    常接近該門邊，此有上開光牒影像觀之甚明，則其未注意前
    開自動門開關之情形，猶以危險動作急自門邊切入，致門不
    及退回，而遭碰撞跌倒受傷，應認其之躁進行為為肇致本件
    事故之主因，衡認兩造之肇致事故原因，認丙○○應負擔百
    分之六十之責任，台中航空站則為肇事次因應負擔百分之四
    十之責任，爰據以減輕台中航空站前開賠償金額百分之六十
    。是依前開過失相抵規定，丙○○得請求台中航空站賠償之
    數額應為463,824元（其計算方式為：【0000000X0.4=46382
    4】。
六、綜上所述，上訴人丙○○依前開國家賠償之法律關係，請求
    台中航空站賠償給付463,824元及自該航空站收受其請求書
    之翌日即93年5月5日起，至清償日止，按週年利率百分之五
    計算之遲延利息，應予准許。其因而於原審起訴請求台中航
    空站給付上開金額及自94年5月5日起算之法定遲延利息，並
    於本院提起追加（擴張）之訴，追加自94年5月5日起按上開
    本金金額計付法定遲延利息，為有理由，均應准許。逾此部
    分之請求（含請求金額及該部分遲延利息之追加部分），則
    為無理由，應予駁回。原審因而判命台中航空站給付丙○○
    463,824元及自94年5月5日起算之法定遲延利息，並依兩造
    之陳明，分別為准予假執行及免為假執行之宣告，依法並無
    不合。上訴人台中航空站上訴意旨仍執陳詞，指摘原判決不
    當，請求廢棄改判，為無理由，應予駁回。上訴人丙○○除
    上開金額及追加自93年5月5日日起算遲延利息之請求為有理
    由外，超出部分之上訴及追加之訴，均無理由，應予駁回。
七、本件上訴人丙○○於本院所追加為有理由命台中航空站給付
    部分，未逾1,500,000元，於本院為判決後，即告確定，不
    得就此部分上訴於第三審法院，上訴人丙○○請求為假執行
    之宣告，為無理由，應予駁回。其追加之訴為無理由經駁回
    部分，其假執行之聲請，即失所附麗，併予駁回。
八、本件事證已臻明確，兩造所為之其他主張、陳述並所提之證
    據，經審酌後，認均與本件之結論無礙，不再一一論述，併
    予敘明。
九、據上論結，本件兩造之上訴均無理由，丙○○追加之訴，為
    一部有理由，一部無理由。依民事訴訟法第449條第1項、第
    78條、第79條，判決如主文。
中　　華　　民　　國　　94　　年　　6 　　月　　21　　日
                  民事第五庭審判長法　官  陳滿賢
                                  法　官  古金男
                                  法　官  朱　樑
以上正本係照原本作成。
丙○○就敗訴部分得上訴。
台中航空站不得上訴。
如對本判決上訴，須於收受判決送達後二十日內向本院提出上訴
書狀，其未表明上訴理由者，應於提出上訴後二十日內向本院提
出上訴理由書 (須按他造人數附具繕本)。
上訴時應提出委任律師為訴訟代理人之委任狀。具有民事訴訟法
第四百六十六條之一第一項但書或第二項之情形為訴訟代理人者
，另應附具律師及格證書及釋明委任人與受任人有該條項所定關
係之釋明文書影本。
                                  書記官　陳俞豪
中　　華　　民　　國　　94　　年　　6 　　月　　27　　日
                                                      Ｈ
